台灣台北地方法院刑事判決　　　　　　　　　　　　　九十一年度易字第五號
　　公　訴　人　臺灣臺北地方法院檢察署檢察官
　　被　　　告　乙○○
　　被　　　告　甲○○
右列被告因傷害案件，檢察官聲請簡易判決處刑（九十一年度偵字第二三四號），本
院認為不宜，改依通常程序審理，判決如左：
    主  文
乙○○、甲○○共同傷害人之身體，各處拘役參拾日。如易科罰金，均以參佰元折算
壹日。
    事  實
一、乙○○、甲○○與丙○○三人為同胞姊妹，於渠等父親過世後，關於日常家用支
    出均由渠等手足間協調應用。適於民國九十年十一月十一日下午八時許，渠等三
    人連同胞弟戴興望在臺北市○○區○○路七巷五號四樓住家內，討論家用支出項
    目時，竟因細故起爭執，乙○○、甲○○二人乃共同基於傷害之犯意，出手毆打
    丙○○，三人並因拉扯過劇跌落翻滾於地面，致丙○○受有頭部外傷合併頭皮挫
    傷3x3公分，輕微腦震盪、臉部瘀傷0.5x0.7公分、鼻樑擦傷0.5公分、右肩挫傷
    瘀腫3x6公分併擦傷1x4公分、左肘1x3公分瘀腫、右大腿瘀傷1x5公分、右膝2x2
    公分瘀傷等傷害。
二、案經丙○○訴請台北市政府警察局松山分局移送台灣台北地方法院檢察署檢察官
    偵查起訴。
    理  由
一、訊據被告乙○○、甲○○二人對於九十年十一月十一日下午八時許曾於上揭地址
    與丙○○因家用支出情事發生爭執一節並不爭執，惟均辯稱並未毆打丙○○云云
    。茲據案發當日亦在現場之被告胞弟戴興望證稱：「（問：當天拉扯情況如何？
    ）告訴人先出手。」、「（問：出手對誰？）先打我三姐甲○○，之後乙○○就
    幫他擋，先（把）告訴人拉開，三人就揪在一起，我在中間架開。」、「（問：
    拉扯過程中可以看出誰打誰？）看不出來，因為三人抱在一起在地上滾。」（參
    閱本院九十一年五月二十三日訊問筆錄），即被告乙○○亦稱：「（問：是否有
    毆打告訴人的行為？）我們有動手，但是是拉扯，不是毆打。」（參本院九十一
    年六月十三日訊問筆錄），是綜觀告訴人之指訴、證人之證言及被告之供詞，可
    知被告與告訴人於是日確有肢體衝突一節，另就案發當日告訴人於現場所錄製之
    錄音帶內容以觀，告訴人丙○○確有答稱：我幹麼被打，我不能求救之類話語，
    另戴興望亦有喊叫不要打人等文句，上揭事實，經本院當庭勘驗錄音帶屬實，被
    告等對此內容亦無意見，僅表示渠等並非從頭至尾均處於攻擊狀態，而告訴人亦
    非處於防禦狀態云云（參本院九十一年八月十三日訊問筆錄），是審酌上開證據
    資料，當可確知案發當日被告與告訴人間確有拉扯行為，三人且因此在地上打滾
    ，而告訴人復受有頭部外傷合併頭皮挫傷3x3公分，輕微腦震盪、臉部瘀傷0.5x0
    .7公分、鼻樑擦傷0.5公分、右肩挫傷瘀腫3x6公分併擦傷1x4公分、左肘1x3公分
    瘀腫、右大腿瘀傷1x5公分、右膝2x2公分瘀傷等傷害，此有國軍松山醫院附設民
    眾診療服務處出具之驗傷診斷書在卷可稽，足證告訴人上揭傷害確係肇因於其與
    被告等人間之拉扯行為，此等傷害與被告二人之拉扯行為間存有因果關係，當無
    疑義，被告上揭辯詞純屬避重就輕之詞，委無足採，本案事證已臻明確，被告犯
    行洵堪認定。
二、核被告二人所為，係犯刑法第二百七十七條第一項傷害罪。又被告二人間就上開
    傷害行為有犯意聯絡及行為分擔，應論以共同正犯。爰審酌被告二人之素行、品
    行、犯罪之動機、目的、手段、所生危害及犯罪後之態度等一切情狀，各量處如
    主文所示之刑，並均諭知易科罰金之折算標準，以示懲儆。
據上論斷，應依刑事訴訟法第二百九十九條第一項前段、刑法第二十八條、第二百七
十七條第一項、第四十一條第一項、罰金罰鍰提高標準條例第一條前段、第二條，判
決如主文。
本案經檢察官孫小萍到庭執行職務
中    華    民    國      九十一        年     八    月      二十七     日
                                      臺灣臺北地方法院刑事第九庭
                                          法  官  汪漢卿
右正本證明與原本無異。
如不服本判決，應於判決送達後十日內，向本院提出上訴狀。
                                          書記官  蘇靜紅
中    華    民    國      九十一        年     八    月        三十     日
